---
title: "Final_VyM_RichardRivas"
output:
  html_document: default
  pdf_document: default
date: '2022-09-27'
---

#Librerías Requeridas y Directorio
```{r setup, include=FALSE}
#install.packages('conjoint')
#install.packages("readxl")
#Code to generate factorial orthogonal designs

#install.packages("openxlsx")
#install.packages('fastDummies')
#install.packages("knitr")
#install.packages("markdown")

#library("knitr")
#library("markdown")

library("openxlsx")
library("conjoint")
library("readxl")
library("tidyverse")
library("fastDummies")
library("stringr")
library("ggplot2")
library("gridExtra")
library("NbClust")
library("reshape2")
library("plotly")

setwd("C:/Users/Richard/OneDrive/UTDT/M3/Ventas y Marketing/TP")

#knitr::opts_chunk$set(echo = TRUE)
#knitr::opts_knit$set(root.dir = "")
getwd()

```

#Generación del Diseño de Encuesta
```{r setup, include=FALSE}

c <- expand.grid(
  Lugar <- c("Bariloche", "Salta", "Mendoza", "El Chaltén"),
  Hotel <- c("Básico", "Standard", "De Lujo"),
  Precio <- c("$60000", "$90000","$120000"),
  dias <- c("3", "4", "5"))

#change the column names to these
names(c) <- c("Lugar", "Hotel", "Precio", "Dias")

design <- caFactorialDesign(data=c, type="fractional")
code <- caEncodedDesign(design)
encodedorthodesign <- data.frame(design, code)
print(encodedorthodesign)

```

#Procesamiento de Raw Data
```{r}

#Extraemos variables dummies del diseño de encuesta
dummy_vars <- dummy_cols(encodedorthodesign, select_columns = c('Lugar','Hotel','Precio','Dias'))

dummy_vars <- 
  dummy_vars %>% select(5:21)

#Leemos dataset con las respuestas
survey_data <- read_excel("C:/Users/Richard/OneDrive/UTDT/M3/Ventas y Marketing/TP/TP Ventas y Marketing (respuestas).xlsx", sheet = "Transposed")
survey_data <- 
  survey_data %>% select(2:19)

#Combinamos datasets
merged_data <- cbind(dummy_vars, survey_data)

merged_data <- 
  merged_data %>% select(5:35)

#Pasamos columnas a rows
df <- pivot_longer(merged_data, 14:31, names_to = "ID", values_to = "Preference")
df$ID <- str_replace(df$ID, "Respondent ", "")

df <- df %>% 
  rename(
    Precio_60k = "Precio_$60000",
    Precio_90k  = "Precio_$90000",
    Precio_120k  = "Precio_$120000",
    Hotel_Basico = "Hotel_Básico",
    Hotel_Lujo = "Hotel_De Lujo"
    )

```


#Preguntas

1. Realice una regresión lineal utilizando R o Excel para estimar los valores parciales de cada uno de sus encuestados. 
2. Para cada encuestado, determine la importancia relativa de cada atributo.
3. Grafique los valores parciales asociados al precio de cada encuestado. ¿Cuáles son las implicancias de estos gráficos en las decisiones de gestión?

```{r }
n_respondents <- length(unique(df$ID))

cols_for_clustering = c("ID","Intercept","Bariloche", "Salta", "Mendoza","El Chaltén","H_Basico", "H_Standard","H_DeLujo", "Precio_60k", "Precio_90k", "Precio_120k","Dias_3", "Dias_4", "Dias_5","WTP","Perfil")

df_for_clustering <- data.frame(matrix(nrow = 0, ncol = length(cols_for_clustering)))

colnames(df_for_clustering) <- cols_for_clustering

#Creamos las variables de precio en formato númerico para calcular el willingness to pay
Precio_bajo <- 60000
Precio_medio <- 90000
Precio_alto <- 120000

for (i in 1:n_respondents){

#Creamos las regresiones para cada encuestado
reg = lm(Preference ~ Lugar_Bariloche + Lugar_Salta + Lugar_Mendoza + Hotel_Basico + Hotel_Standard + Precio_60k + Precio_90k + Dias_3 + Dias_4, filter(df,ID == i))


lm_summary = summary(reg)

  print("_____________________________________")
  print(sprintf("Regresion encuestado: %d", i))
  print("_____________________________________")
  print(lm_summary)
  
coeffs <- as.vector(lm_summary$coefficients[,1])

#Creamos utilidates parciales para cada atributo
pw_ut <- c(coeffs[1], coeffs[2:4], 0, coeffs[5:6], 0, coeffs[7:8], 0, coeffs[9:10], 0)

#Definimos Niveles
levels <- c("Intercept", "Bariloche", "Salta", "Mendoza","El Chaltén","H_Basico", "H_Standard","H_DeLujo", "Precio_60k", "Precio_90k", "Precio_120k","Dias_3", "Dias_4", "Dias_5")

#Definimos Atributos
attributes <- c("Intercept", rep(c("Lugar"), times = 4), rep(c("Hotel"), times = 3) , 
                rep(c("Precio"), times = 3), rep(c("Dias"), times = 3))

#Creamos Dataframe de utilidades parciales
pw_ut_df <- data.frame(Variable = attributes, Levels = levels, pw_ut)

Precio_p <- subset(pw_ut_df, pw_ut_df$Variable == "Precio")
Lugar_p <- subset(pw_ut_df, pw_ut_df$Variable == "Lugar")
Dias_p <- subset(pw_ut_df, pw_ut_df$Variable == "Dias")
Hotel_p <- subset(pw_ut_df, pw_ut_df$Variable == "Hotel")

gg1 <- ggplot(data = Precio_p, aes(x = Levels, y = pw_ut, group = 1)) + geom_line() + geom_point() + ggtitle(paste("Precio encuestado", i)) + ylab("Part-Worth Utilities")
gg2 <- ggplot(data = Lugar_p, aes(x = Levels, y = pw_ut, group = 1)) + geom_line() + geom_point() + ggtitle("Lugar") + ylab("Part-Worth Utilities")
gg3 <- ggplot(data = Dias_p, aes(x = Levels, y = pw_ut, group = 1)) + geom_line() + geom_point() + ggtitle("Dias") + ylab("Part-Worth Utilities")
gg4 <- ggplot(data = Hotel_p, aes(x = Levels, y = pw_ut, group = 1)) + geom_line() + geom_point() + ggtitle("Hotel") + ylab("Part-Worth Utilities")


#Guardamos los gráficos de atributos generales y los de precio en directorios diferentes
png(file=paste("Attribute_Charts/pw_utilities_user_", i,".png", sep= ""))
grid.arrange(gg1, gg2, gg3, gg4)
dev.off()


png(file=paste("Price_Charts/price_user_", i,".png", sep= ""))
grid.arrange(gg1)
dev.off()

#Calculamos rangos por atributos
Precio_p_range <- max(Precio_p$pw_ut) - min(Precio_p$pw_ut)
Lugar_p_range <- max(Lugar_p$pw_ut) - min(Lugar_p$pw_ut)
Dias_p_range <- max(Dias_p$pw_ut) - min(Dias_p$pw_ut)
Hotel_p_range <- max(Hotel_p$pw_ut) - min(Hotel_p$pw_ut)
total_range <- sum(Precio_p_range + Lugar_p_range + Dias_p_range + Hotel_p_range)

#Calculamos importancias relativas
Precio_p_importance <- Precio_p_range/total_range
Lugar_p_importance <- Lugar_p_range/total_range
Dias_p_importance <- Dias_p_range/total_range
Hotel_p_importance <- Hotel_p_range/total_range

relative_importance <- data.frame(Attribute = c("Precio", "Lugar", "Dias", "Hotel"),
                                    Importance = c(Precio_p_importance, Lugar_p_importance, Dias_p_importance, Hotel_p_importance))

#Generamos gráficos de importancia relativa por encuestado
g_relative <- ggplot(relative_importance, aes(x = Attribute, y = Importance)) + geom_bar(stat = "identity") + ggtitle(paste("Importancia Relativa de Atributos: ",i))

#Los guardamos en un directorio
png(file=paste("Relative_Importances/Rel_imp_", i,".png", sep= ""))
grid.arrange(g_relative)
dev.off()

#Creamos variable de coeficientes para la segunda variable más importante: Hotel
paquete_coeffs <- subset(pw_ut_df, pw_ut_df$Variable == "Hotel")


#Calculamos willingness to pay
hotel_ut_range <- Hotel_p$pw_ut[Hotel_p$Levels == "H_DeLujo"] - Hotel_p$pw_ut[Hotel_p$Levels == "H_Basico"]

price_range <- Precio_alto - Precio_bajo

price_ut_range <- Precio_p$pw_ut[Precio_p$Levels == "Precio_60k"] - Precio_p$pw_ut[Precio_p$Levels == "Precio_120k"]

ut_monetary_value <- price_range/price_ut_range

willingness_to_pay <- ut_monetary_value * hotel_ut_range 

#Creamos dos nuevos perfiles para ser evaluados
#Perfil A:
#3Días, 90K, Mendoza, H_Standard

#Perfil B:
#5Días, 60k, El Chaltén, H_Básico

ut_profile_a <- sum(pw_ut_df$pw_ut[pw_ut_df$Levels == "Intercept"] + pw_ut_df$pw_ut[pw_ut_df$Levels == "Dias_3"]+ pw_ut_df$pw_ut[pw_ut_df$Levels == "Precio_90k"] + pw_ut_df$pw_ut[pw_ut_df$Levels == "Mendoza"] + pw_ut_df$pw_ut[pw_ut_df$Levels == "H_Standard"])

ut_profile_b <- sum(pw_ut_df$pw_ut[pw_ut_df$Levels == "Intercept"] + pw_ut_df$pw_ut[pw_ut_df$Levels == "Dias_5"]+ 
                      pw_ut_df$pw_ut[pw_ut_df$Levels == "Precio_60k"] + pw_ut_df$pw_ut[pw_ut_df$Levels == "El Chaltén"] + 
                      pw_ut_df$pw_ut[pw_ut_df$Levels == "H_Basico"])

print(paste("utilidad a:", ut_profile_a))
print(paste("utilidad b:", ut_profile_b))

if (ut_profile_a > ut_profile_b){
  profile_a <- 1
  
}else{
  profile_a <- 0
}
  
#Guardamos toda la información en un nuevo dataset para realizar la segmentación y métrica de market share
respondent_data <- c(i, pw_ut, willingness_to_pay, profile_a)
respondent_data_frame <- as.data.frame(t(respondent_data))
colnames(respondent_data_frame) <- cols_for_clustering

df_for_clustering <- rbind(df_for_clustering, respondent_data_frame)

}
```
# WTP por Usuarios
```{r}

options(scipen=999)
ggplot(filter(df_for_clustering,df_for_clustering$WTP >= -50000), aes(x = WTP)) + 
  geom_histogram(color = "black", fill = "#1FA187") +
  labs(title = "Disposición a pagar por cambio en Hotel",
       x =  NULL) +
    theme_minimal() 
```


# Validación de Número de Clusters
```{r}
#set.seed(123)
clustering_cols <- c("Intercept","Bariloche", "Salta", "Mendoza","H_Basico", "H_Standard", "Precio_60k", "Precio_90k","Dias_3", "Dias_4")
clustering_vars <- select(df_for_clustering, clustering_cols)

numero_clusters <- NbClust(data = clustering_vars, distance = "euclidean", min.nc = 3,
                           max.nc = 7, method = "kmeans", index = 'all')

```
# Segmentación
```{r}

clusters = kmeans(x = clustering_vars, centers = 3, nstart = 50)

# Agrego los clusters al dataframe de 5000 usuarios 
df_for_clustering$cluster = clusters$cluster

# Obtengo los centroides
cluster_centers = df_for_clustering %>% group_by(cluster) %>% summarise(mean_intercept = mean(Intercept), mean_Bariloche = mean(Bariloche), mean_Salta = mean(Salta), mean_Mendoza = mean(Mendoza), mean_HBasico = mean(H_Basico), mean_HStandard = mean(H_Standard), mean_P60k = mean(Precio_60k), mean_P90k = mean(Precio_90k), mean_Dias3 = mean(Dias_3), mean_Dias4 = mean(Dias_4), mean_WTP = mean(WTP))
print(cluster_centers)

```
# Clusters por media de utilidad
```{r}

test = melt(select(cluster_centers,c("cluster","mean_intercept","mean_Bariloche","mean_Salta","mean_Mendoza","mean_HBasico","mean_HStandard","mean_P60k","mean_P90k","mean_Dias3","mean_Dias4")) ,  id.vars = 'cluster', variable.name = 'series')
test$cluster = as.factor(test$cluster)

test_wtp = melt(select(cluster_centers,c("cluster","mean_WTP")) ,  id.vars = 'cluster', variable.name = 'series')
test_wtp$cluster = as.factor(test_wtp$cluster)

# Analisis de los clusters

fig <- plot_ly(test, x = ~series, y = ~value, color = ~cluster, name = ~cluster, type = 'scatter', mode = 'lines+markers')

fig = fig %>% layout(title = 'Cluster centroids')

fig
```

# WTP por Clusters
```{r}
fig_2 <- plot_ly(test_wtp, x = ~series, y = ~value, color = ~cluster, name = ~cluster, type = 'bar')

fig_2 = fig_2 %>% layout(title = 'Cluster centroids - WTP')

fig_2

```
# Market Share
```{r}
mean(df_for_clustering$Perfil)
```

## Análisis General

```{r }

#Generamos la regresión para todos los encuestados
reg_total = reg = lm(Preference ~ Lugar_Bariloche + Lugar_Salta + Lugar_Mendoza + Hotel_Basico + Hotel_Standard + Precio_60k + Precio_90k + Dias_3 + Dias_4, df)

lm_summary = summary(reg_total)

print(lm_summary)

#Creamos vector de coeficientes
coeffs <- as.vector(lm_summary$coefficients[,1])

#Creamos utilidates parciales para cada atributo
pw_ut <- c(coeffs[1], coeffs[2:4], 0, coeffs[5:6], 0, coeffs[7:8], 0, coeffs[9:10], 0)

#Definimos Niveles
levels <- c("Intercept", "Bariloche", "Salta", "Mendoza","El Chaltén","H_Basico", "H_Standard","H_DeLujo", "Precio_60k", "Precio_90k", "Precio_120k","Dias_3", "Dias_4", "Dias_5")

#Definimos Atributos
attributes <- c("Intercept", rep(c("Lugar"), times = 4), rep(c("Hotel"), times = 3) , 
                rep(c("Precio"), times = 3), rep(c("Dias"), times = 3))

#Creamos Dataframe de utilidades parciales
pw_ut_df <- data.frame(Variable = attributes, Levels = levels, pw_ut)

#Definimos subsets para cada atributo (_p refiriéndose a "paquete turístico")
Precio_p <- subset(pw_ut_df, pw_ut_df$Variable == "Precio")
Lugar_p <- subset(pw_ut_df, pw_ut_df$Variable == "Lugar")
Dias_p <- subset(pw_ut_df, pw_ut_df$Variable == "Dias")
Hotel_p <- subset(pw_ut_df, pw_ut_df$Variable == "Hotel")

#Graficamos Importancia de Atributos
gg1 <- ggplot(data = Precio_p, aes(x = Levels, y = pw_ut, group = 1)) + geom_line() + geom_point() + ggtitle("Precio") + ylab("Part-Worth Utilities")
gg2 <- ggplot(data = Lugar_p, aes(x = Levels, y = pw_ut, group = 1)) + geom_line() + geom_point() + ggtitle("Lugar") + ylab("Part-Worth Utilities")
gg3 <- ggplot(data = Dias_p, aes(x = Levels, y = pw_ut, group = 1)) + geom_line() + geom_point() + ggtitle("Dias") + ylab("Part-Worth Utilities")
gg4 <- ggplot(data = Hotel_p, aes(x = Levels, y = pw_ut, group = 1)) + geom_line() + geom_point() + ggtitle("Hotel") + ylab("Part-Worth Utilities")


grid.arrange(gg1, gg2, gg3, gg4)

#Calculamos rangos para cada atributo
Precio_p_range <- max(Precio_p$pw_ut) - min(Precio_p$pw_ut)
Lugar_p_range <- max(Lugar_p$pw_ut) - min(Lugar_p$pw_ut)
Dias_p_range <- max(Dias_p$pw_ut) - min(Dias_p$pw_ut)
Hotel_p_range <- max(Hotel_p$pw_ut) - min(Hotel_p$pw_ut)
total_range <- sum(Precio_p_range + Lugar_p_range + Dias_p_range + Hotel_p_range)

#calculamos la importancias de cada atributo dividiéndolas entre el rango total
Precio_p_importance <- Precio_p_range/total_range
Lugar_p_importance <- Lugar_p_range/total_range
Dias_p_importance <- Dias_p_range/total_range
Hotel_p_importance <- Hotel_p_range/total_range

#Creamos un dataset con las importancias relativas
relative_importance <- data.frame(Attribute = c("Precio", "Lugar", "Dias", "Hotel"),
                                    Importance = c(Precio_p_importance, Lugar_p_importance, Dias_p_importance, Hotel_p_importance))

#Ploteamos
g_relative <- ggplot(relative_importance, aes(x = Attribute, y = Importance)) + geom_bar(stat = "identity") + ggtitle(paste("Importancia Relativa de Atributos: "))

grid.arrange(g_relative)


#Creamos las variables de precio en formato númerico para calcular el willingness to pay
Precio_bajo <- 60000
Precio_medio <- 90000
Precio_alto <- 120000

attributes <- c("Lugar","Dias","Hotel")

relative_importance_wp <- c(Lugar_p_importance, Dias_p_importance, Hotel_p_importance)

most_important_attribute_coef <- relative_importance_wp[which.max(relative_importance_wp)]

most_important_attribute <- attributes[which.max(relative_importance_wp)]


paquete_hotel_coeffs <- subset(pw_ut_df, pw_ut_df$Variable == most_important_attribute)

hotel_max_ut <- max(paquete_hotel_coeffs$pw_ut)
hotel_min_ut <- min(paquete_hotel_coeffs$pw_ut)

ut_range_hotel <- hotel_max_ut - hotel_min_ut

price_range <- Precio_alto - Precio_bajo
price_ut_range <- Precio_p$pw_ut[Precio_p$Levels == "Precio_60k"] - Precio_p$pw_ut[Precio_p$Levels == "Precio_120k"]

ut_monetary_value <- price_range/price_ut_range #$23.125

willingness_to_pay <- ut_monetary_value * ut_range_hotel #$45.173


```




